# 请陈老师，供热企业建造供热设施并从开发商收取款项的处理问题

提问人：wx_59faa7482497 时间：2018-01-17 14:44:34
看《计学撮要》对供热企业建造供热设施并从开发商收取款项的处理问题，结论为参照该示例，供热企业应该在设施建设完成并完成连接时，一次性地将从房地产开发商接收的供热设施的公允价值（或者应向房地产开发商收取的款项）确认为收入。如果从房地产开发商接收供热设施的，则该供热设施可确认为供热企业的固定资产；如果供热企业自建供热设施并向房地产开发商收取成本补偿的，则供热企业自建的供热设施也应确认为供热企业的固定资产。
这段话如何让理解，举个例子，供热企业A建造供热设施并负责后续运营，供热设施建设服务的公允价值为 4000 万，开发商B支付合同总价款为 2400 万。那么应确认建设施工收入 4000 万元，固定资产初始入账价值=4000-2400=1600万元，是否可以这么理解？还有假设该设备使用寿命为 70 年，开发商授予的供暖经营权为 30 年（无特殊情况可延长），那么该项固定资产的折旧是按照使用寿命70 年计提，还是参考BOT准则在经营权为 30 年内计提折旧？

回答人：chenyiwei
这是基于现行准则（特别是IFRIC 18）下的结论。请注意：一旦新的收入准则实施，其结论将发生重大变化。
在现行准则下，一次性将入会费确认为收入时，是没有对应成本的，即你确认的收入为 2400 万，而固定资产入账价值仍为 4000 万。
该固定资产的摊销年限，应将目前的特许权到期后基本确定可以延长的经营权年限包含在内。
在新准则下，不可以继续沿用一次性计入收入的做法。根据新准则第四十条： 企业在合同开始（或接近合同开始）日向客户收取的无需退回的初始费（如俱乐部的入会费等）应当计入交易价格。企业应当评估该初始费是否与向客户转让已承诺的商品相关。该初始费与向客户转让已承诺的商品相关，并且该商品构成单项履约义务的，企业应当在转让该商品时，按照分摊至该商品的交易价格确认收入；该初始费与向客户转让已承诺的商品相关，但该商品不构成单项履约义务的，企业应当在包含该商品的单项履约义务履行时，按照分摊至该单项履约义务的交易价格确认收入；该初始费与向客户转让已承诺的商品不相关的，该初始费应当作为未来将转让商品的预收款，在未来转让该商品时确认为收入。 企业收取了无需退回的初始费且为履行合同应开展初始活动，但这些活动本身并没有向客户转让已承诺的商品的，该初始费与未来将转让的已承诺商品相关，应当在未来转让该商品时确认为收入，企业在确定履约进度时不应考虑这些初始活动；企业为该初始活动发生的支出应当按照本准则第二十六条和第二十七条规定确认为一项资产或计入当期损益。

提问人：wx_59faa7482497 时间：2018-01-17 22:04:59
陈老师好， 1 、如果按照新准则，我接上一个例子，供热企业A负责后续运营，开发商授予的供暖经营权为 30 年（无特殊情况可延长），每年可以按照市政府指导价的80%收取供暖费，那么是否为初始费用 2400 万元，应按照 30 年进行分摊？还是按照基本确定可以延长 2400 万进行确认？ 2 、如果按照旧准则， 2400 万合同对价直接计入收入，无成本。此 2400 万收入是否为建造合同收入？是否可以理解为建造合同收入=2400+4000=6400万？建造合同成本为真实发生成本？ 3 、在旧准则下，如果此合同为与政府签订的BOT合同呢？我的理解是无条件费用 2400 万为应收帐 2400 万，供热设施建设服务的公允价值为 4000 万扣除 2400 万， 1600 万确认为无形资产，建造收入 4000 万。我的理解BOT和“供热企业建造供热设施并从开发商收取款项”二者就是资产是放入无形资产还是固定资产的差别，为什么确认资产金额相差这么大。

回答人：chenyiwei
1 、应考虑基本确定可延长的服务年限。 2 、不是建造合同收入，是类似会员费收入（属于劳务收入）。 3 、如果构成BOT核算模式，可以这样理解。

提问人：wx_59faa7482497 时间：2018-01-18 17:29:38
那建造服务对应的公允价值 4000 万，是可以按照《建造合同-准则》，计入建造合同收入 4000 万吧。

回答人：chenyiwei
BOT模式下可以确认 4000 万的建造合同收入。

提问人：wx_59faa7482497 时间：2018-01-18 23:57:42
陈老师好，我再复述一下。A供热企业与房地产开发商签订供热系统合同，A供热企业负责建造供热系统，建设完成后由A供热企业进行运营管理。此种模式下（不构成BOT模式），A应按照实际建造成本确认为固定资产，不得确认建造收入、成本。向开发商收取的对价 2400 万，旧准则下可一次性确认为收入，新准则下应按照服务期限进行分摊，以上理解是否正确？谢谢！

回答人：chenyiwei
是。